【裁判字號】    89,上重訴,9
【裁判日期】    891002
【裁判案由】    殺人
【裁判全文】
臺灣高等法院高雄分院刑事裁定                      八十九年度上重訴字第九號
    抗  告  人
    即  被  告  甲○○
    選任辯護人  蘇盈貴
右列抗告人因聲請撤銷羈押案件，不服臺灣高雄地方法院中華民國八十九年三月十五
日裁定（八十八年度重訴字第五號），提起抗告，本院裁定如左：
    主    文
抗告駁回。
    理    由
一、原審裁定略以：本件抗告人即被告甲○○因殺人案件，經原審法院認為所犯殺人
    罪嫌疑重大，為死刑、無期徒刑或最輕本刑為五年以上有期徒刑之罪，非予羈押
    顯難進行追訴、審判，依刑事訴訟法第一百零一條第一項第三款規定，於八十八
    年一月三十日執行羈押。並於八十八年四月十九日、八十八年六月二十八日、八
    十八年八月十二日因羈押原因仍然存在，有繼續羈押之必要，經原審法院裁定於
    八十八年四月三十日、八十八年六月三十日、八十八年八月三十日起再延長羈押
    二月。嗣被告甲○○因另案偽造文書案件，應執行有期徒刑三月，於八十八年九
    月十六日經台灣高雄地方法院檢察署檢察官借提執行，原審法院認其因另案在監
    執行，本案現無羈押之必要，先予撤銷羈押。原審法院並於八十八年十二月十三
    日，以被告甲○○另案執行將行期滿，且所犯殺人罪嫌疑重大，為死刑、無期徒
    刑或最輕本刑為五年以上有期徒刑之罪，非予羈押顯難進行追訴、審判，依刑事
    訴訟法第一百零一條第一項第三款規定，於八十八年十二月十六日，再簽發押票
    重新執行羈押。並於八十九年三月九日，因羈押期間三月將行屆滿，認有繼續羈
    押之必要，應自八十九年三月十六日起延長羈押二月，與法並無不合。聲請意旨
    認本案被告於八十八年十二月十六日重新羈押，依刑事訴訟法第一百十七條第三
    項規定，其羈押期限為二月，應於八十九年二月十五日期滿，原審法院於八十九
    年三月九日始為延長羈押之裁定，與法不合，應視為撤銷羈押云云，尚有誤會，
    而駁回被告撤銷羈押之聲請。
二、抗告意旨則以：依刑事訴訟法第一百零八條第六項規定：「案件經發回者，其延
    長羈押期間之次數，應更新計算」，故有關延長羈押期間次數之更新計算，已嚴
    格限於「案件經發回者」，何況刑事訴訟法第一百十七條第三項規定：「再執行
    羈押之期間，應與停止羈押前已經過之羈押期間合併計算」，且本件押票內容亦
    已明確規定有效期為八十八年十二月十六日，迄八十九年二月十五日，故原審於
    羈押期滿後之八十九年三月九日始裁定延長羈押，與法不合，應視為撤銷羈押等
    語。
三、經查被告在原審法院本案羈押中因另案送監執行，故無繼續羈押之必要，原審因
    此予以「撤銷羈押」，並非以具保、責付或限制住居法定方法，替代羈押，而「
    停止羈押」。再被告因另案送監執行，撤銷羈押後，因該案刑期屆滿，原審法院
    以被告有刑事訴訟法第一百零一條第一項第三款之情形，而有羈押必要，在訊問
    被告後簽發押票「重新羈押」，並非依刑事訴訟法第一百十七條第一項所定之要
    件於停止羈押後「再執行羈押」。而「重新羈押」並無準用刑事訴訟法第一百十
    七條第三項之規定，自無與撤銷羈押前已經過之羈押期間合併計算之問題。又刑
    事訴訟法第一百零八條第六項係規定「案件經發回者延長羈押期間次數更新計算
    」，與「重新羈押」無涉，況本件被告所犯者為刑法第二百七十一條第一項之殺
    人罪嫌，其法定本刑為死刑、無期徒刑及十年以上有期徒刑之罪，依刑事訴訟法
    第一百零八條第五項之規定，其延長羈押之次數並無限制，亦無同法第一百零八
    條第六項規定之適用。又本件押票並無記載有效期至八十九年二月十五日，有該
    押票附於原審卷可稽。原審裁定認本案係依事訴訟法第一百零一條第一項第三款
    重新羈押被告，其羈押期間重新計算，依刑事訴訟法第一百零八條第一項前段之
    規定，應為三月，故第一次羈押期間並未逾期，無撤銷羈押之事由，核無不合，
    本件抗告，並無理由，應予駁回。
三、據上論結，應依刑事訴訟法第四百十二條，裁定如主文。
中    華    民    國     八十九     年       十       月     二   日
                              臺灣高等法院高雄分院刑事第七庭
                                  審判長法官  王光照
                                        法官  黃壽燕
                                        法官  黃仁松
右正本證明與原本無異。
不得再抗告。
                                      書記官  謝永祥
中    華    民    國     八十九     年       十       月     三   日
                                                               Ｊ


司法院資訊處製作；財團法人民間司法改革基金會備份。
